臺灣高等法院刑事裁定
109年度聲字第201號
聲  請  人  臺灣高等檢察署檢察官
受  刑  人  楊晨皓  


上列聲請人因受刑人數罪併罰有二裁判以上，聲請定其應執行之
刑（聲請案號：臺灣高等檢察署109 年度執聲字第18 號），本
院裁定如下：
    主  文
楊晨皓犯如附表所示各罪所處之刑，應執行有期徒刑拾月。
    理  由
一、聲請意旨略以：受刑人楊晨皓因犯詐欺等數罪，先後經判決
    確定如附表，應依刑法第53 條、第51 條第5 款之規定，定
    其應執行之刑，爰依刑事訴訟法第477 條第1 項聲請裁定等
    語。
二、按裁判確定前犯數罪者，併合處罰之，但得易科罰金之罪與
    不得易科罰金之罪，不在此限；前項但書情形，受刑人請求
    檢察官聲請定應執行刑者，依第51條規定定之；數罪併罰，
    有二裁判以上，依第51條之規定，定其應執行之刑；數罪併
    罰，分別宣告其罪之刑，宣告多數有期徒刑者，於各刑中之
    最長期以上，各刑合併之刑期以下，定其刑期，但不得逾30
    年，刑法第50條第1 項但書第1 款、第2 項、第53條及第51
    條第5 款定有明文。準此，如受刑人所犯之數罪中有原得易
    科罰金之罪者，因與他罪合併定執行刑，於裁判前所犯數罪
    兼有得易科罰金之罪與不得易科罰金之罪混合之情形時，應
    繫乎受刑人之請求與否，而非不問被告之利益與意願，一律
    併合處罰之。次按數罪併罰中之一罪，雖得易科罰金，惟因
    與不得易科之他罪併合處罰結果而不得易科罰金時，原可易
    科部分所處之刑，自亦無庸為易科折算標準之記載，有司法
    院釋字第144 號解釋意旨可參。
三、再按數罪併罰，應依分別宣告其罪之刑為基礎，定其應執行
    刑，此觀刑法第51條規定自明，故一裁判宣告數罪之刑，雖
    曾經定其執行刑，但如再與其他裁判宣告之刑定其執行刑時
    ，前定之執行刑當然失效，仍應以其各罪宣告之刑為基礎，
    定其執行刑，不得以前之執行刑為基礎，以與後裁判宣告之
    刑，定其執行刑（最高法院99年度台非字第229號判決意旨
    參照）；惟刑事訴訟法第370 條第2 項、第3 項，已針對第
    二審上訴案件之定應執行之刑，明定有不利益變更禁止原則
    之適用，分屬不同案件之數罪併罰，倘一裁判宣告數罪之刑
    ，曾經定其執行刑，再與其他裁判宣告之刑定其執行刑時，
    在法理上亦應同受此原則之拘束（最高法院103 年度第14次
    刑事庭會議決議意旨參照），亦即另定之執行刑，其裁量所
    定之刑期，不得較重於前定之執行刑加計後裁判宣告之刑之
    總和（最高法院104 年度台抗字第410 號裁定意旨參照）。
四、經查：
　㈠受刑人因犯詐欺等案件，經本院及最高法院先後判處如附表
    所示之刑（其中附表編號2 所示5罪，前經本院108 年度上
    訴字第1170 號判決應執行有期徒刑9 月），均確定在案，
    且附表編號2 所示之罪，其犯罪時間均係於附表編號1所示
    之罪判決確定日前所犯，而本院為本件之最後事實審法院等
    情，有各該刑事判決書、本院被告前案紀錄表附卷可稽。又
    受刑人所犯上開各罪，其中附表編號1 所示之罪得易科罰金
    ，附表編號2 所示之各罪則均不得易科罰金，合於刑法第50
     條第1 項但書之情形，依刑法第50 條第2 項規定，須經受
    刑人請求檢察官聲請定其應執行之刑，始得依第51 條規定
    定之。茲受刑人請求檢察官聲請就附表所示各罪合併定其應
    執行之刑，有卷附「定刑聲請切結書」1 份在卷可按，檢察
    官據此聲請定其應執行之刑，本院審核認其聲請為正當暨其
    犯罪之情節及行為次數，對於受刑人所犯數罪為整體非難評
    價，裁定定其應執行之刑如主文所示。
　㈡又受刑人所犯如附表編號1 所示之罪雖經法院判處6 月以下
    之有期徒刑，而合於刑法第41 條第1 項前段得易科罰金之
    規定，惟因本案合併定應執行刑之附表編號2 所示之罪屬不
    得易科罰金者，則上開各罪合併定應執行刑之結果，自亦不
    得易科罰金，而無須再諭知易科罰金之折算標準。至受刑人
    所犯如附表編號1 所示之罪，固已於民國108 年12 月19日
    易科罰金而先予執行完畢，有前揭本院被告前案紀錄表存卷
    可參。惟依前揭意旨，該已執行部分乃檢察官將來指揮執行
    時應予扣除之問題，不影響本件定應執行刑之聲請，併此敘
    明。
據上論斷，依刑事訴訟法第477 條第1 項、刑法第53 條、第51
條第5 款、第50 條第1 項第1 款、第2 項，裁定如主文。 
中　　華　　民　　國　　109 　年　　1 　　月　　15　　日
                  刑事第十五庭  審判長法　官  劉興浪
                                      法　官  林怡秀
                                      法　官  古瑞君
以上正本證明與原本無異。
如不服本裁定，應於收受送達後五日內向本院提出抗告狀。
                                      書記官  林立柏
中　　華　　民　　國　　109 　年　　1 　　月　　15　　日
附表：受刑人楊晨皓定應執行刑案件一覽表
（以下臺灣新北地方檢察署均簡稱「新北地檢」）
編   號  1 2     罪   名  詐欺 詐欺    宣  告  刑  有期徒刑2月 有期徒刑6月(共5罪)   犯 罪 日 期  106/9/13 1.106/8/7 2.106/8/13 3.106/8/29 4.106/11/7至   106/11/8 5.106/12/15  偵查(自訴)機關 年 度  案  號  新北地檢107年度調偵字第878、882、941號；107年度偵字第18472、19390號 新北地檢107年度調偵字第878、882、941號；107年度偵字第18472、19390號  最 後 事實審  法 院 臺灣高等法院 臺灣高等法院    案 號 108年度上訴字第1170號 108年度上訴字第1170號   判決日期 108/5/30 108/5/30  確定判 決  法 院 臺灣高等法院 最高法院    案 號 108年度上訴字第1170號 108年度台上字第4033號    判 決 確定日期 108/5/30 108/11/19  是否為得易科 罰金之案件  是 否     備   註  新北地檢108年度執字第14156號(已易科罰金執畢) 新北地檢108年度執字第17620號(業經定應執行有期徒刑9月)